Inventaris van het archief van het Ministerie van Marine, sinds 1959 van Defensie (Marine), (1938) 1945-1985 (1987)
Nationaal Archief, Den Haag
- Materieel, D
  - Ongerubriceerd, D.1
    - Integriteit, D.1.13
      - Richtlijnen betreffende de leveranties door ex-politieke delinquenten en gewezen collaborateurs. 1949-1950, 1957 1 omslag, 7184
    - Financiële afwikkeling, D.1.14
      - Begrotingen KM., 1940-1944; 7185; 1 omslag
      - Herstelbetalingen door Duitsland., 1945; 7186; 1 omslag
      - Financiële afwikkeling van de bouw van twee kanonneerboten., 1945-1950; 7187; 1 pak
        Met retroacta 1941-1942, 1944.
      - Contracten met agentschappen betreffende de verkoop van hydrografische publicaties., 1945-1975 met lacunes; 7188; 1 pak
      - Schuldregeling tussen de regering van Indonesië en de KM en de aankoop van Amerikaanse en Britse goederen t.b.v. de KM in Nederlands-Indië, 1946-1954 met lacunes; 7189; 1 pak
      - Regeling voor de prijsstelling van het bouwen en repareren van zee- en binnenschepen., 1947; 7190; 1 omslag
      - Financiële goedkeuring betreffende de bouw van een drijvend droogdok en 2 horizontale schroefcentrifugaalpompen., 1947-1949; 7191; 1 omslag
      - Financiële goedkeuring door de minister inzake de bouw van 2 duwboten op het Marine Etablissement te Soerabaja., 1948; 7192; 1 stuk
      - Ontheffing van consentgelden bij aankopen van militaire goederen in het buitenland., 1948-1949; 7193; 1 omslag
      - Plaatsen van Nederlandse militaire orders., 1950-1952; 7194; 1 omslag
      - Financieel beheer van de radarinstallatie te IJmuiden., 1950-1959 met lacunes; 7195; 1 omslag
      - Bijzondere aanvullende voorwaarden op de algemene rijksinkoopvoorwaarden bij orders van de KM., 1950-1978 met lacunes; 7196; 1 pak
      - Machtiging tot aanschaffing van radioapparatuur en onderdelen door bemiddeling van de Britse admiraliteit., 1951-1956 met lacunes; 7197; 1 omslag
      - Vaststelling van de regeling inzake de verrekening van door de KM aan aannemers en leveranciers ter beschikking gestelde materialen., 1953; 7198; 1 stuk
      - Machtiging op het gebied van de voorzieningen aan de dieselolieopslag en pompinstallatie te Hoek van Holland., 1953; 7199; 1 omslag
      - Fonds gala-uniformen Korps Mariniers., 1955-1984 met lacunes; 7200; 1 pak
      - Regeling betreffende de toepassing van boetebepalingen en het verlenen van uitstel van oplevering c.q. levering aan aannemers en leveranciers., 1956-1976 met lacunes; 7201; 1 omslag
      - Vaststelling van de regeling betreffende overschrijdingen van orders in de VS., 1960; 7202; 1 stuk
      - Algemene voorwaarden bij aankopen in het VK., 1962-1964; 7203; 1 omslag
      - Vaststelling richtlijnen betreffende de onderhoudskosten voor de onderzeeboten Hr Ms Potvis en Tonijn., 1966; 7204; 1 omslag
  - Gerubriceerd, D.2
    - Organisatie, D.2.1
      - Taak en positie RVO/TNO in tijden van spanning, mobilisatie en oorlog., 1952-1962 met lacunes; 7205; 1 omslag
      - Jaarverslagen 1955-1957 van het Marine Elektronisch Bedrijf., 1956-1958; 7206; 1 omslag
      - Jaarverslag 1957 van het MLTB., 1958; 7208; 1 stuk
      - Jaarverslag 1960 van het LEOK., 1961; 7209; 1 stuk
      - Jaarverslagen 1967-1971 van de NBC-Commissie voor de KM., 1968-1972; 7210; 1 pak
        Bevat overeenkomst met België betreffende uitwisseling en beveiliging geclass gegevens.
    - Commissies, Raden en Werkgroepen, D.2.2
      - Commissie Vergelijken onderzeeboot ontwerpen (CVO)., 1949-1950, 1953; 7211-7215; 5 omslagen
        - Notulen., 7211
        - Notulen en ontwerpen., 7212
        - Toelichting en ontwerpen driecilinder onderzeeboot., 7213
        - Ontwerp onderzeeboot, 1949., 7214
        - Toelichting en ontwerpen driecilinder onderzeeboot, 7215
      - Instelling en verslagen van de Commissie belast met de advisering terzake de aanschaf van apparatuur ter beveiliging tegen radioactieve straling., 1952-1963; 7216; 1 omslag
      - Instelling, verslagen, instructies, rapporten en opheffing van de Commissie Ontwikkeling raketten., 1956-1962 met lacunes; 7217-7219; 3 omslagen
        - Instelling, werkzaamheden en opheffing, 7217
        - Rapporten en verslagen, 7218
        - Uitwisseling gegevens, 7219
      - Instelling, verslagen en opheffing van de Commissie Kleine wapens en de Interservice werkgroep Draagbare wapens., 1957-1971; 7220; 1 pak
      - Instelling en opheffing van de Commissie van advies betreffende de productie van geleide projectielen, de Commissie Ontwikkeling raketten, de Krijgsmacht-Commissie Raketten, de Ad-hoc Werkgroep Hawk geleide projectielen, de Materieel adviescommissie raketten evenals een rapport van het bezoek van de gecombineerde Nederlandse-Duitse Tartar studiecommissie aan de VS., 1958-1962; 7221; 1 pak
      - Studie van de Artilleriecommissie inzake de stafeisen aan lucht- en zeedoelbewapening voor fregatten van het vervangingsplan 1959., 1960; 7222; 1 stuk
      - Commissie Onderzoek militair aankoopbeleid (COMA)., 1960; 7223; 1 omslag
      - Stukken betreffende een Studiegroep op het gebied van de toekomstige organisatie van de militaire research en ontwikkeling in Nederland., 1963-1964; 7224; 1 omslag
      - Instelling en opheffing van de Commissie Wapen- en commandosystemen (COWACO) evenals het Comité, de Stuurgroep en het Centrum voor de automatisering van wapen- en commandosystemen en het Stafbureau Systemen van de Hoofdafdeling Materieel., 1963-1975 met lacunes; 7225; 1 omslag
      - Instelling, verslagen en opheffing van de Commissie van onderzoek inzake de automatische torpedo nalaadinrichting van de onderzeeboten van de Zwaardvisklasse., 1969-1970; 7226; 1 omslag
      - Instelling en opheffing van de Adviesgroep Wetenschappelijk onderzoek scheepsradiocommunicatiesystemen (WOSC)., 1969, 1978; 7227; 1 omslag
      - Instelling van een Permanente trillingsanalysegroep evenals stukken betreffende onderzoek naar de mogelijkheden om te komen tot een functionele toepassing van de trillingsmeettechniek ter beoordeling van de mechanische toestand van roterende werktuigen., 1972-1974; 7228; 1 omslag.
      - Instelling van de Stuurgroep en Werkgroep voor het opstellen der stafeisen voor de midlife modernisatie Van Speijkklasse fregatten alsmede concept van stafeisen., 1973; 7229; 1 omslag
      - Instelling van een Commissie Protocol mijnenbestrijdingsvaartuig (MBV)., 1974; 7230; 1 stuk
      - Instelling van de Stuurgroep Relatie LEOK-RVO/TNO., 1975; 7231; 1 stuk
      - Instelling en opheffing van de Projectgroep Variabele diepte sonar evenals het rapport betreffende onderzoek naar variabele diepte sonar aan boord van Hr Ms Van Nes., 1976-1980; 7232; 1 pak
      - Instelling van een Werkgroep die een onderzoek zal instellen naar de mogelijkheid en wenselijkheid het VM/40 Light Weight System bij de KM zowel op bestaande als nieuw te bouwen schepen te introduceren als luchtverdedigingssysteem., 1978; 7233; 1 stuk
      - Instelling en opheffing van de Commissie "studie betreffende de vervanging van Hr Ms Mercuur" evenals een Werkgroep inzake het opstellen van definitieve stafeisen ter vervanging van Hr Ms Mercuur., 1978, 1982; 7234; 1 omslag
      - Instelling van een Werkgroep "Mid-life"-modernisering opnemingsvaartuigen evenals een stafdoelstelling voor de "mid-life" modernisering van de opnemingsvaartuigen Hr Ms Buyskes en Hr Ms Blommendal., 1979-1980; 7235; 1 omslag
      - Instelling en opheffing van de Stuur- en Werkgroep Geavanceerde wapendragende scheepstypen evenals rapport van de Werkgroep Advanced surface vessels for the Royal Netherlands Navy., 1980, 1982; 7236; 1 omslag
    - Voorschriften, circulaires en verordeningen, D.2.3
      - Vaststelling en aanvulling voorschrift voor het gebruik van het kanon, type 15 cm., nr.11, dubbel., 1947-1949; 7237; 1 omslag
      - Vaststelling en aanvullingen voorschrift voor het gebruik van het kanon, type 10,2 cm., nr.2, dubbel., 1947-1949, 1962; 7238; 1 omslag
      - Vaststelling voorschriften voor het gebruik van het kanon, type 11,9 cm., nr.2, Vickers., 1947-1978 met lacunes; 7239; 1 omslag
      - Vaststelling en aanvullingen voorschrift voor het gebruik van de mitrailleur, type 20 mm., nr.2-4, Oerlikon., 1947-1978 met lacunes; 7240; 1 omslag
      - Voorlopige vaststelling en intrekking handleiding mijnenveegdienst., 1948, 1967; 7241; 1 omslag
      - Vaststelling en aanvullingen handleiding voor het gebruik van de scheepsbatterij (VVKM 36)., 1948-1976; 7242-7251; 10 omslagen
        - 1948-1954, 7242
        - 1954-1960, 7243
        - 1960-1975, 7244
        - 1975-1976, 7245
        - Handleiding voor het gebruik van de scheepsartillerie, 7246
        - Aanvullingsblad nr.5, 7247
        - Handleiding voor het gebruik van de batterij tegen zeedoelen, 7248
        - Handleiding voor het gebruik van de batterij tegen luchtdoelen, 7249
        - Handleiding voor het gebruik van de batterij tegen landdoelen, 7250
        - Benamingen, symbolen en definities, 7251
      - Vaststelling, wijzigingen en intrekking cz D5 betreffende de verstrekking en gebruik van munitie en niet explosieve onderdelen aan eenheden der zeemacht., 1948-1982; 7252-7257; 6 omslagen
        - 1948-1959, 7252
        - 1959-1963, 7253
        - 1963-1967, 7254
        - 1968-1971, 7255
        - 1971-1975, 7256
        - 1975-1982, 7257
      - Vaststelling en wijzigingen voorschrift voor de KM betreffende het machinekamerbedrijf (VVKM 3)., 1949-1958 met lacunes; 7258; 1 omslag
      - Vaststelling en wijzigingen voorschrift betreffende de behandeling en beschrijving van het rateltuig als afweermiddel tegen akoestische torpedo's., 1949-1972 met lacunes; 7259; 1 omslag
      - Vaststelling en wijzigingen voorschrift voor het gebruik en opstelling van scheepsgeschut, de mitrailleur 40 mm., nrs. 4 en 5, Bofors., 1948-1978 met lacunes; 7260; 1 omslag
      - Vaststelling en intrekking mededeling bewapening betreffende de levensduur van vliegtuigraketmotoren., 1949, 1962; 7261; 1 omslag
      - Vaststelling voorschriften voor het gebruik van scheepsgeschut, mitrailleur 40 mm, nr.4 of 5 op opstelling nr.9 tot mitrailleur van 40 mm, Bofors, GB 15 (11d)., 1949, 1962; 7262; 1 omslag
      - Vaststelling en wijziging voorschriften voor het gebruik van scheepsgeschut, mitrailleur 20 mm., nr.2, Oerlikon, 410.41 Br. - Am. opstelling nr.5 dubbel, tot mitrailleur van 20 mm., nr.2, Oerlikon, 412.44 Br., 1949, 1962, 1978; 7263; 1 omslag
      - Vaststelling en intrekking mededeling bewapening betreffende de standaardisatie van oliën, vetten en conserveermiddelen., 1949-1962 met lacunes; 7264; 1 omslag
      - Vaststelling handleiding betreffende de calibratie (tiltbepalen) van scheepsbatterijen (VVKM 234)., 1947-1982; 7265-7268; 4 omslagen
        - 1947-1970, 7265
        - 1971-1979, 7266
        - VVKM 234, deel 3, 7267
        - VVKM 234.1, 1975, 7268
      - Vaststelling mededeling en verbetering bewapening A.17 betreffende patroonaanvoertrommels van de mitrailleur van 20 mm., nrs.8 en 8a, Hispano., 1950; 7269; 1 omslag
      - Vaststelling, wijziging en intrekking voorontwerp voor een handleiding betreffende smeer-, conserveer- en reinigingsmiddelen evenals vloeistoffen voor hydraulische systemen in gebruik bij het artilleriemateriaal., 1950-1951, 1979; 7270; 1 omslag
      - Vaststelling, aanvulling en intrekking van het voorontwerp voor een handleiding van het tolvizier II D, HAM VII., 1950-1952, 1962; 7271; 1 omslag
      - Vaststelling en wijzigingen richtlijnen standaardisatie van kleine wapens., 1950-1957 met lacunes; 7272; 1 omslag
      - Vaststelling en verbeteringen van een voorontwerp betreffende het artillerie materieel, deel V (administratief beheer)., 1950-1957, 1966; 7273; 1 omslag
      - Vaststelling beschrijvingen verbetering van de Britse automatische navigatietafels, type ARL (VVKM15)., 1950, 1960; 7274; 1 omslag
      - Vaststelling en intrekking voorontwerp handleiding voor de mitrailleurs van 20 mm., nrs. 8 en 8A, Hispano., 1950-1962 met lacunes; 7275; 1 pak
      - Vaststelling en intrekking van een voorontwerp voor een handleiding betreffende het torpedomateriaal evenals beschrijving van de lanceerinrichting aan boord van torpedobootjagers (VVKM 48)., 1950, 1963; 7276; 1 omslag
      - Vaststelling, wijziging en intrekking voorontwerp voor een handleiding betreffende het torpedomateriaal evenals het afregelen van lanceerinrichtingen aan boord van onderzeeboten van de T-klasse., 1950-1972 met lacunes; 7277; 1 omslag
      - Vaststelling en intrekking van een voorontwerp voor een handleiding betreffende het kanon van 8,8 cm., nr.4., 1950-1978 met lacunes; 7278; 1 omslag
      - Vaststelling en intrekking van voorontwerp van een voorschrift betreffende de behandeling van torpedo's, 8/53 en 9/53 aan boord (voorheen GB nr. 71 (4))., 1950-1979 met lacunes; 7279; 1 omslag
      - Vaststelling en intrekking van een voorontwerp van een voorschrift betreffende het onderhoud en de behandeling van de torpedo's Mk 6 en Mk 9 bij de bewapeningswerkplaatsen., 1950-1979 met lacunes; 7280; 1 omslag
      - Vaststelling mededeling bewapening A26 inzake het gebruik van pistool, kop-,t/ bommen voor vliegtuigen., 1951; 7281; 1 stuk
      - Mededeling bewapening T18 inzake het verwijderen van reminrichtingen uit de torpedo's 853 en 953., 1951; 7282; 1 stuk
      - Vaststelling mededeling bewapening A29 betreffende merken op lopen, type Oerlikon evenals intrekking cz 1846., 1951; 7283; 1 omslag
      - Vaststelling en wijziging mededeling bewapening A31 betreffende machinegeweer van 7,62 mm., nr.8, Browning., 1951, 1953; 7284; 1 omslag
      - Voorontwerp, aanvulling en intrekking voor een handleiding betreffende de raketstartinstallatie voor vliegtuigen, type Firefly en Seafury., 1951, 1953, 1960; 7285; 1 omslag
      - Vaststelling, aanvulling en intrekking van een voorontwerp voor een handleiding betreffende vliegtuigbommen., 1951-1954, 1963; 7286; 1 omslag
      - Intrekking cz D9, D15 en D17 betreffende voorschriften voor het gebruik van pistool, kop-,t / bommen voor vliegtuigen., 1951, 1955; 7287; 1 omslag
      - Vaststelling en aanvulling van het voorontwerp voor een handleiding betreffende vliegtuigdieptebommen, HAM VII - 115., 1951, 1958, 1962; 7288; 1 omslag
      - Vaststelling, aanvullingen en wijzigingen van schoottafels voor de mitrailleur van 40 mm, nr.6, Bofors, VVKM 30., 1951-1965 met lacunes; 7289; 1 omslag
      - Aanvullingen op en intrekking van schoottafels voor het kanon van 15 cm, nr.15 dubbel, Bofors, VVKM 22., 1951-1978 met lacunes; 7290; 1 omslag
      - Vaststelling, aanvullingen, wijzigingen en intrekking van schoottafels voor de mitrailleur van 57 mm, nr.1, Bofors, VVKM 29., 1951-1978 met lacunes; 7291; 1 omslag
      - Vaststelling van en aanvulling op voorontwerp handleidingen Oropesa veegtuigen, markeerboeien en mijnenbestrijdingsmaterieel (VVKM 295)., 1951-1980 met lacunes; 7292-7300; 9 omslagen
        - 1951-1968, 7292
        - 1968-1980, 7293
        - Handleiding betreffende de markeerboeien, 1967, 7294
        - Handleiding betreffende de markeerboeien, 1978, 7295
        - Tekeningen voor handleiding betreffende de markeerboeien, 7296
        - Voorontwerp voor een handleiding voor markeerboeien, 1951, 7297
        - Handleiding betreffende de markeerboeien met calques, 1980, 7298
        - Voorontwerp voor een handleiding voor Oropesa veegtuigen, 1966, blz. 1-85., 7299
        - Voorontwerp voor een handleiding voor Oropesa veegtuigen, 1966, blz. 86-222., 7300
      - Vaststellingen, aanvullingen van handleidingen betreffende de radarinstallaties (VVKM 32.1, 33, 34, 39.5a, 39.6, 40, 62, 122, 128, 131, 133, 134, 136, 145, 160, 175, 238, 291)., 1951-1982; 7301-7337; 36 omslagen
        - 1951-1954, 7301
        - 1954-1958, 7302
        - 1958-1959, 7303
        - 1959-1961, 7304
        - 1961-1962, 7305
        - 1963-1968, 7306
        - 1968-1969, 7307
        - 1970-1972, 7308
        - 1972-1973, 7309
        - 1973-1974, 7310
        - 1974, 7311
        - 1975, 7312
        - 1975-1976, 7313
        - 1976-1978, 7314
        - 1978-1979, 7315
        - 1979, 7316
        - 1980-1981, 7317
        - 1981-1982, 7318
        - 1982, 7319
        - VVKM 33.4, 7320
        - VVKM 39.1, 7321
        - VVKM 39.1, 7322
        - VVKM 39.3, 7323
        - VVKM 39.4, 7324
        - VVKM 39.4, 7325
        - VVKM 39.5, 7326
        - Bijzonderheden, blad 12, 7327
        - Bijzonderheden, blad 12, 7328
        - VVKM 55,1, 7329
        - VVKM 55,2, 7330
        - VVKM 55,3, 7331
        - VVKM 129,1, 7332
        - VVKM 129,3, 7333
        - VVKM 174,1, 7334
        - VVKM 174,3, 7335
        - VVKM 174,4, 7336
      - Vaststelling en intrekking van cz 93d en 50 betreffende de minimum afwerphoogte van vliegtuigbommen van 250Lb en zwaarder., 1952-1953, 1963; 7338; 1 omslag
      - Vaststelling voorontwerp en aanvulling voor een handleiding betreffende de explosieven voor opruimingsdoeleinden., 1952-1955; 7339; 1 omslag
      - Vaststelling en intrekking cz D15 betreffende veiligheidsvoorschriften bij weigeringen van vliegtuigraketmotoren., 1952, 1955; 7340; 1 omslag
      - Vaststelling voorontwerp van een voorschrift betreffende het artilleriemateriaal, deel 3, technisch beheer van vuurleidingmaterieel., 1952, 1956; 7341; 1 omslag
      - Vaststelling, aanvulling, wijziging en intrekking voorontwerp van een voorschrift betreffende het onderhoud bij een VGSQ, type Firefly en Seafury., 1952, 1958; 7342; 1 omslag
      - Vaststelling en intrekking van mededeling bewapening 45 betreffende de bommenstaart nr.11-I., 1952, 1960; 7343; 1 omslag
      - Vaststelling en intrekking van voorschriften voor het gebruik van vuurleidingstoestellen en installaties aan boord van de fregatten van de Van Amstelklasse., 1952-1969 met lacunes; 7344; 1 omslag
      - Vaststelling, aanvullingen, voorontwerp van een voorschrift betreffende het bewapeningsmaterieel, delen 1 en 2, explosieven (VBM 1)., 1952-1973 met lacunes; 7345-7348; 4 omslagen
        - VBM 1 en 2, 1952-1953, 7345
        - 1952-1961, 7346
        - 1961-1966, 7347
        - 1966-1973, 7348
      - Vaststelling en intrekking voorontwerp van een voorschrift voor een handleiding betreffende de manchelier, type G2., 1952-1978 met lacunes; 7349; 1 omslag
      - Vaststelling van en aanvullingen op een handleiding betreffende de omroepinstallaties aan boord van de kruisers Hr Ms De Ruyter en de Zeven Provinciën evenals onderzeebootjagers van de Holland- en Frieslandklasse (VVKM 42 en 43)., 1952-1982 met lacunes; 7350-7354; 4 omslagen
        - 1952-1982, 7350
        - VVKM 42.5, 7351
        - VVKM 43, 7352
        - VVKM 43.5a, 7353
        - VVKM 43.5b, 7354
      - Vaststelling mededeling bewapening A53 betreffende oorzaken van uitbuilingen van lopen tijdens schietoefeningen., 1953; 7355; 1 omslag
      - Vaststelling en wijzigingen van mededeling bewapening A40 betreffende het gebruik van bommenrekken voor vliegtuigen, type Seafury., 1953-1954, 1956; 7356; 1 omslag
      - Vaststelling en wijziging cz C3 betreffende standaardisatie ernstvuurwerken voor onderzeeboten., 1953, 1955, 1963; 7357; 1 omslag
      - Voorontwerp en intrekking van een handleiding betreffende vliegtuigbewapening., 1953, 1960; 7358; 1 omslag
      - Vaststelling en intrekking van handleiding betreffende smeer-, conserveer- en reinigingsmiddelen evenals de vloeistoffen voor hydraulische installaties in gebruik voor het bewapeningsmaterieel., 1953, 1963, 1965; 7359; 1 omslag
      - Vaststelling en intrekking handleiding voor het kanon van 10,5 cm., nr.5, semi-automatisch (VVKM 26)., 1953, 1978; 7360; 1 omslag
      - Vaststelling en wijzigingen voorschrift voor de fysieke beveiliging van het cryptobedrijf der KM (VVKM 176)., 1953-1980; 8627; 1 pak
      - Vaststelling, herziening en intrekking voorontwerp voorschrift betreffende de 40 mm. vuurleidinginstallaties aan boord van de onderzeebootjagers van de Frieslandklasse (VVKM 357)., 1953-1982 met lacunes; 7361; 1 omslag
      - Vaststelling, aanvullingen en intrekking voorontwerp voorschrift betreffende schootstafels voor het kanon van 12 cm., nr.10 dubbel, Bofors, GB 100(2), (VVKM 87)., 1953-1983 met lacunes; 7362; 1 omslag
      - Voorontwerp voorschrift betreffende onderhoud van schepen in conservatie t.b.v. de reservevloot ter bevordering van een zo snel mogelijke mobilisatie., 1954-1956; 7363; 1 omslag
      - Vaststelling en aanvullingen voorontwerp voorschrift betreffende de bediening van radarinstallaties (GB nr.171)., 1954-1958; 7364; 1 pak
      - Vaststelling, wijziging en intrekking voorontwerp voorschrift GB nr.30a, betreffende de werkwijzen onderwater detectie installaties., 1954-1965 met lacunes; 7365; 1 omslag
        Incl. Werkwijzen met Asdie-installaties, 1946.
      - Vaststelling, wijziging en intrekking cz 83 betreffende de verstrekking van koppelflenzen aan schepen en inrichtingen der zeemacht, die in aanmerking komen voor deelneming aan operaties of oefeningen in NAVO verband., 1954-1976 met lacunes; 7366; 1 omslag
      - Vaststelling en intrekking van een handleiding voor het installeren van de telegrafistentafel (VVKM 65), 1954, 1977-1978; 7367; 1 omslag
      - Vaststelling, aanvullingen en intrekking voorontwerp voorschrift betreffende het torpedomateriaal, het inschieten en het doen van controleschoten met torpedo's., 1954-1979 met lacunes; 7368; 1 omslag
      - Vaststelling, aanvullingen en intrekking voorschrift betreffende schootstafels voor de lichtraketwerper van 10.3 cm. GB100(10), (VVKM 86)., 1954-1982 met lacunes; 7369; 1 omslag
      - Vaststelling, aanvullingen, herziening van voorontwerp betreffende het ontsnappen uit een gezonken onderzeeboot evenals het onderhoud van de ontsnappingsuitrusting (VVKM 304)., 1954-1984 met lacunes; 7370; 1 pak
      - Vaststelling, wijzigingen en intrekking van cz D33 betreffende de verstrekking van sonoboeien aan VGSQ's en het gebruik daarvan voor oefeningen., 1954-1978 met lacunes; 7371; 1 omslag
      - Vaststelling veiligheidsvoorschriften cz D36 betreffende het bestuurd geschut., 1955, 1957; 7372; 1 omslag
      - Vaststelling en intrekking voorontwerp voorschrift betreffende vuurleidinginstallaties aan boord van de onderzeebootjagers van de Frieslandklasse (9B 20 4A)., 1955, 1960, 1962; 7373; 1 omslag
      - Vaststelling en intrekking voorontwerp voorschrift betreffende de onderwaterdetectieinstallatie, type PAE-1., 1955-1965 met lacunes; 7374; 1 omslag
      - Vaststelling, wijziging, aanvulling en intrekking van voorontwerp voorschrift betreffende de mitrailleur van 40 mm., nr.6, Bofors (GB 15-119)., 1955-1966 met lacunes; 7375; 1 omslag
      - Vaststelling, aanvullingen, wijzigingen van voorschrift betreffende standaard oorlogsuitrusting hydrografische-, luchtnavigatie en topografische publicaties (VVKM 83)., 1955-1972 met lacunes; 7376-7380; 5 omslagen
        - 1955-1957, 7376
        - 1957-1959, 7377
        - 1959-1964, 7378
        - 1964-1966, 7379
        - 1966-1972, 7380
      - Vaststelling, aanvullingen en intrekking voorontwerp voorschrift betreffende de mitrailleur van 57 mm., nr.1, dubbel, in toren, Bofors., 1955-1977 met lacunes; 7381; 1 omslag
      - Vaststelling, aanvullingen en intrekking voorontwerp voorschrift betreffende het kanon van 15 cm., nr.15, dubbel, in toren, Bofors - WF., 1955-1978 met lacunes; 7382; 1 omslag
      - Vaststelling en intrekking van het voorontwerp voorschrift voor het gebruik van de bergplaatsen voor munitie aan boord van de kruisers Hr Ms De Ruyter en De Zeven Provinciën., 1955-1978 met lacunes; 7383; 1 omslag
      - Vaststelling, aanvullingen cz D48 betreffende richtlijnen voor het gebruik van geluidsbanden., 1955-1979 met lacunes; 7384; 1 omslag